【裁判字號】    99,審訴,724
【裁判日期】    991124
【裁判案由】    違反毒品危害防制條例
【裁判全文】
臺灣新竹地方法院刑事判決             99年度審訴字第724號
公  訴  人  臺灣新竹地方法院檢察署檢察官
被      告  陳麗蘭
上列被告因違反毒品危害防制條例案件，經檢察官提起公訴（99
年度毒偵字第1548號），本院合議庭評議改依簡式審判程序審理
，並判決如下：
    主  文
陳麗蘭施用第一級毒品，處有期徒刑柒月。
    事  實
一、陳麗蘭前於民國95年8 月間，因施用毒品案件，經臺灣新竹
    地方法院檢察署檢察官聲請，而經本院於95年8 月18日以95
    年度毒聲字第284 號裁定送勒戒處所觀察、勒戒，旋因觀察
    、勒戒後，因認有繼續施用毒品傾向，經臺灣新竹地方法院
    檢察署檢察官聲請，再經本院於96年3 月20日以96年度毒聲
    字第81號裁定令入戒治處所施以強制戒治，於97年2 月21日
    因無繼續強制戒治必要停止處分執行而釋放出所，並經臺灣
    新竹地方法院檢察署檢察官於同日以97年度戒毒偵字第15號
    為不起訴處分確定。其又於98年間因施用毒品案件，經本院
    於98年10月9 日以98年度審訴字第694 號就施用第一級毒品
    部分判處有期徒刑6 月，施用第二級毒品部分判處有期徒刑
    3 月，應執行有期徒刑8 月確定。
二、詎陳麗蘭猶不知悔改，仍未戒斷毒癮，復於前開觀察勒戒執
    行完畢釋放後5 年內及前揭違反毒品危害防制條例案件後，
    又另行起意，並基於施用第一級毒品海洛因之犯意，於99年
    7 月26日7 時許，在西濱公路往南寮方向，過鳳鼻隧道前1
    至2個 紅綠燈處，因無法抗拒姓名、年籍資料不詳，綽號「
    孝偉」友人之誘惑，取用該人自行加工之香菸1 支，以摻雜
    於香菸內點燃之方式，施用第一級毒品海洛因1 次。嗣於99
    年7 月26日19時50分許，在其新竹縣湖口鄉和興村和興86之
    12號住處，因其受另案通緝，為警逮捕，並經其同意採集尿
    液送驗後呈嗎啡陽性反應，始悉上情。
三、案經新竹縣政府警察局竹北分局報告臺灣新竹地方法院檢察
    署檢察官偵查起訴。
    理  由
一、被告陳麗蘭所犯毒品危害防制條例第10條第1 項施用第一級
    毒品罪，非為死刑、無期徒刑、最輕本刑為3 年以上有期徒
    刑之罪或高等法院管轄第一審案件，其於準備程序進行中先
    就被訴事實為有罪之陳述，本院認為合於刑事訴訟法第273
    條之1 第1 項之規定，裁定進行簡式審判程序，先予敘明。
二、訊據被告陳麗蘭對於上揭時地以如事實欄所示方法，施用第
    一級毒品海洛因等情坦承不諱，並有新竹縣警察局竹北分局
    湖口分駐所99年9月1日刑事案件陳報單1 紙附卷足參，而經
    警將被告親採封緘之尿液送驗結果，確呈嗎啡陽性反應等情
    ，亦有詮昕科技股份有限公司於99年8月9日所出具之濫用藥
    物尿液檢驗報告、新竹縣政府警察局毒品犯罪嫌疑人尿液採
    驗作業管制紀錄及採尿同意書各1 份附卷足憑，足見被告所
    為前開自白，確與事實相符而堪採信。
三、再者，被告前曾於95年8 月間，因施用毒品案件，經臺灣新
    竹地方法院檢察署檢察官聲請，而經本院於95年8 月18日以
    95年度毒聲字第284 號裁定送勒戒處所觀察、勒戒，旋因觀
    察、勒戒後，因認有繼續施用毒品傾向，經臺灣新竹地方法
    院檢察署檢察官聲請，再經本院於96年3 月20日以96年度毒
    聲字第81號裁定令入戒治處所施以強制戒治，於97年2 月21
    日因無繼續強制戒治必要停止處分執行而釋放出所，並經臺
    灣新竹地方法院檢察署檢察官於同日以97年度戒毒偵字第15
    號為不起訴處分確定。其又於98年間因施用毒品案件，經本
    院於98年10月9 日以98年度審訴字第694 號就施用第一級毒
    品部分判處有期徒刑6 月，施用第二級毒品部分判處有期徒
    刑3 月，應執行有期徒刑8 月確定等情，亦有臺灣新竹地方
    法院檢察署刑案資料查註紀錄表、被告提示簡表、全國施用
    毒品案件紀錄表、受觀察勒戒人毒品及前科紀錄簡列表、矯
    正簡表暨臺灣高等法院被告前案紀錄表各1 份在卷足憑。綜
    上，被告於觀察、勒戒執行完畢及前揭違反毒品危害防制條
    例案件後再犯施用第一級毒品海洛因之犯行洵堪認定，應予
    依法論科。
四、按海洛因屬毒品危害防制條例第2 條第2 項第1 款所列之第
    一級毒品。核被告陳麗蘭所為，係犯毒品危害防制條例第10
    條第1 項之施用第一級毒品罪。至其持有第一級毒品海洛因
    後，進而施用第一級毒品海洛因，其持有第一級毒品之低度
    行為，應為施用第一級毒品之高度行為所吸收，爰不另論其
    持有第一級毒品罪。爰審酌被告曾因施用毒品而觀察、勒戒
    ，復經判刑確定在案，猶不知悔悟，卻於前案施用毒品案件
    業經判刑確定，尚未執行前，再犯本案，顯然自制力薄弱，
    本案施用毒品種類、次數、犯罪手段、情節、所生危害及被
    告所為係戕害自身身心健康，犯後尚能坦承犯行，態度良好
    等一切情狀，量處如主文所示之刑，以資懲儆。
據上論斷，應依刑事訴訟法第273 條之1 第1 項、第299 條第1
項前段，毒品危害防制條例第10條第1 項，刑法第11條前段，判
決如主文。
本案經檢察官邱志平到庭執行職務。
中    華    民    國    99    年    11    月    24    日
                  刑事第九庭    法  官  楊惠芬
以上正本證明與原本無異。
如不服本判決應於收受本判決後10日內向本院提出上訴書狀，上
訴書狀應敘述具體理由。上訴書狀未敘述上訴理由者，應於上訴
期間屆滿後20日內補提理由書狀於本院( 均須按他造當事人之人
數附繕本 )「切勿逕送上級法院」。
中    華    民    國    99    年    11    月    25    日
                                書記官  劉雅文
附錄論罪科刑法條：
毒品危害防制條例第10條第1 項：
施用第一級毒品者，處六月以上五年以下有期徒刑。

司法院資訊處製作；財團法人民間司法改革基金會備份。
